臺灣苗栗地方法院刑事判決
110年度金訴字第24號
公  訴  人  臺灣苗栗地方檢察署檢察官
被      告  葉春含




選任辯護人  梅玉東律師
上列被告因違反洗錢防制法等案件，經檢察官提起公訴 （110年
度偵字第446號）及移送併辦（110年度偵字第2596號、110年度
偵字第6239號），本院判決如下：
    主  文
葉春含幫助犯洗錢防制法第十四條第一項之一般洗錢罪，處有期
徒刑伍月，併科罰金新臺幣肆萬元，罰金如易服勞役，以新臺幣
壹仟元折算壹日。
　　犯罪事實
一、葉春含知悉一般人蒐取他人金融機構帳戶之行徑，常係為遂
    行詐欺取財犯罪之需要，以便利收受並提領贓款，俾於提領
    後遮斷資金流動軌跡以逃避國家追訴、處罰，而預見提供自
    己金融機構帳戶之存摺、提款卡及密碼供他人使用，他人有
    將之用於詐欺取財及洗錢犯罪之可能，竟仍不違背其本意，
    基於幫助詐欺取財及隱匿犯罪所得去向之不確定故意，於民
    國109年10月1日11時21分許，至臺北市○○區○○路0段000巷00
    號之全家便利商店麗山門市，將其所申請之玉山銀行帳號00
    0-0000000000000號帳戶(下稱玉山帳戶)、華南銀行帳號000
    -000000000000號帳戶(下稱華南帳戶)、郵局帳號000-00000
    000000000號帳戶（下稱郵局帳戶，下合稱本案帳戶）之存
    摺、提款卡，以店到店方式寄送至桃園市○○區○○路000號全
    家便利商店米干門市，交予真實姓名年籍不詳、LINE暱稱為「
    藍蓮英」、「林思偉」之人，提款卡密碼則於寄出前更改為
    「林思偉」指定之數字。嗣不詳詐欺犯罪者取得前開帳戶後
    ，即意圖為自己不法之所有，基於詐欺取財及隱匿犯罪所得
    去向之犯意，於如附表編號1至4所示之時間，對如附表編號
    1至4所示之人施以如附表編號1至4所示之詐騙方法，使如附
    表編號1至4所示之人陷於錯誤，而依不詳詐欺犯罪者之指示
    ，將如附表所示之款項分別匯入至本案帳戶內，旋由不詳詐
    欺犯罪者提領一空，難以查知流向。嗣後如附表編號1至4所
    示之人察覺有異報警處理，始循線查悉上情。
二、案經呂蔡金葉、王天妮訴由臺北市政府警察局北投分局報告
    臺灣苗栗地方檢察署檢察官偵查起訴及移送併辦。
    理  由
壹、證據能力部分
一、按被告以外之人於審判外之言詞或書面陳述，除法律有規定
    者外，不得作為證據，刑事訴訟法第159條固定有明文。惟
    被告以外之人於審判外之陳述，雖不符同法第159條之1至之
    4規定，而經當事人於審判程序同意作為證據，法院審酌該
    言詞陳述或書面陳述作成時之情況，認為適當者，亦得為證
    據；又當事人、代理人或辯護人於法院調查證據時，知有第
    159條第1項不得為證據之情形，而未於言詞辯論終結前聲明
    異議者，視為有前項之同意，同法第159條之5亦定有明文。
    立法意旨在於傳聞證據未經當事人之反對詰問予以核實，原
    則上先予排除。惟若當事人已放棄反對詰問權，於審判程序
    中表明同意該等傳聞證據可作為證據；或於言詞辯論終結前
    未聲明異議，基於尊重當事人對傳聞證據之處分權，及證據
    資料愈豐富，愈有助於真實發見之理念，且強化言詞辯論主
    義，使訴訟程序得以順暢進行，上開傳聞證據亦均具有證據
    能力。經查，本案據以認定被告葉春含犯罪事實之證據，其
    中屬傳聞證據部分，因被告、辯護人、檢察官於本院言詞辯
    論終結前，均未對於證據能力聲明異議，依刑事訴訟法第15
    9條之5規定，視為同意上開證據具備證據能力，本院認亦無
    違法或不當之情況，是該傳聞證據均具備證據能力。
二、再按關於非供述證據之物證，或以科學、機械之方式，對於
    當時狀況所為忠實且正確之記錄，性質上並非供述證據，均
    應無傳聞法則規定之適用；如該非供述證據非出於違法取得
    ，並已依法踐行調查程序，即不能謂無證據能力（最高法院
    97年度台上字第1401號、97年度台上字第6153號、97年度台
    上字第3854號判決要旨參照）。本案判決以下引用之非供述
    證據，固無刑事訴訟法第159條第1項規定傳聞法則之適用，
    然經本院於審理時依法踐行調查證據程式，與本案待證事實
    具有自然之關聯性，且無證據證明係公務員違法取得之物，
    依法自得作為證據。
貳、實體部分：
一、訊據被告固不否認其於上揭時間、地點依照「藍蓮英」、「
    林思偉」之指示，寄出其所有本案帳戶之存摺、提款卡，並
    將密碼更改為對方指定之數字，嗣有不詳詐欺犯罪者於如附
    表編號1至4所示時間，向如附表編號1至4所示之人施以詐術
    ，致如附表編號1至4所示之人陷於錯誤，因而分別匯入款項
    至本案帳戶之事實，惟矢口否認有何幫助詐欺、幫助洗錢犯
    行，並辯稱：我當時因為在網路上找工作，對方要審核我有
    沒有欠債等汙點，如果提供他們提款卡跟密碼可以加快審核
    速度，且對方說工作是合法的，提供1個帳戶1個月就可以賺
    新臺幣（下同）2萬5000元，我就按照他們的要求更改密碼
    後寄出本案帳戶之存摺、提款卡，我不知道他們是詐騙集團
    ，我也是被騙等語。惟查：
  ㈠本案帳戶為被告所申請開立一節，業據被告於本院準備程序
    時供明在卷（見本院卷第58頁），並有玉山銀行個金集中部
    109年11月4日玉山個(集中)字第1090131047號函附基本資料
    、華南商業銀行股份有限公司110年1月22日營清字第110000
    2288號函附基本資料、中華郵政股份有限公司110年8月20日
    儲字第1100226643號含附基本資料各1份在卷可稽（見偵446
    卷第89至91、101至103頁、偵6239卷第43至45頁）。又如附
    表編號1至4所示之人受不詳詐欺犯罪者以如附表編號1至4所
    示詐騙方法詐騙，而依指示於如附表編號1至4所示匯款時間
    ，分別匯入款項至被告提供之本案帳戶，業經如附表編號1
    至4所示之人於警詢中指陳明確，並有相關事證可佐（詳參
    如附表編號1至4「證據位置」欄所載），是此部分事實，堪
    以認定，足信本案帳戶確經不詳詐欺犯罪者用以對如附表編
    號1至4所示之人為本案詐欺取財犯行之工具。
  ㈡刑法上之故意，分為直接故意（或稱積極故意、確定故意）
    與間接故意（或稱消極故意、不確定故意）二種；「直接故
    意」，係指行為人主觀上明知其行為將發生某種犯罪事實，
    卻有使該犯罪事實發生之積極意圖而言；而「間接故意」，
    則係指行為人並無使某種犯罪事實發生之積極意圖，但其主
    觀上已預見因其行為有可能發生該犯罪事實，惟縱使發生該
    犯罪事實，亦不違背其本意而容許其發生之謂（最高法院10
    2年度台上字第750號判決意旨參照）。倘行為人將帳戶交付
    他人時，主觀上已預見此舉可能使帳戶成為他人遂行犯罪之
    工具，猶同意交付，則其主觀心態於法律評價上即與默認犯
    罪結果之發生無異，而屬「間接故意」。行為人可能因各種
    理由，如輕信他人商借帳戶之託詞，或落入他人抓準求職或
    貸款殷切之心理所設下之陷阱，而將帳戶輕率交付他人。行
    為人就此固認自身具被害人之性質，然若其於交付帳戶時，
    主觀上已預見帳戶可能成為犯罪工具，仍交付他人使用，已
    能彰顯具有「縱成為犯罪工具亦與本意無違」之心態，自不
    會因行為人自認係落入他人所設之陷阱，而阻卻其交付時便
    有幫助犯罪「間接故意」之成立。換言之，判斷行為人主觀
    上是否具有「間接故意」，係其於交付時之主觀心態，是否
    已預見帳戶將可能供他人犯罪之用。是行為人主觀上有無幫
    助犯罪之間接故意，與其是否因「受騙」而交付帳戶，二者
    並非互斥，不容混淆（臺灣高等法院臺中分院108年度金上
    訴字第1479號判決意旨參照）。又幫助犯之成立，以行為人
    主觀上認識被幫助者，正欲從事犯罪或係正在從事犯罪，且
    該犯罪有既遂可能，而其行為足以幫助他人實現構成要件者
    ，即具有幫助故意，並不以行為人確知被幫助者係犯何罪名
    為必要（臺灣高等法院臺中分院110年金上訴字第12號判決
    意旨參照）。故被告辯稱：我是因求職而將本案帳戶存摺、
    提款卡交付出去等語，縱令屬實，若其主觀上已預見本案帳
    戶將可能成為遂行犯罪之工具，猶輕率交付他人，仍無從解
    免所應負之幫助罪責。
  ㈢金融帳戶事關存戶個人財產權益之保障，屬個人理財工具，
    若與存摺、提款卡及密碼結合，專屬性、私密性更形提高，
    倘非存戶本人或與之具密切親誼關係者，難認有何正當理由
    可自由使用該帳戶之存摺、提款卡，且稍具通常社會歷練與
    經驗法則之一般人，均應有妥為保管該些物品，縱有特殊情
    況致須將之交付予不具密切親誼之人時，必當深入瞭解該他
    人之可靠性與用途，以防止遭他人違反自己意願或不法使用
    之常識，且存摺、提款卡及密碼等有關個人財產及身分之物
    品，如淪落於不明人士手中，極易遭利用為與財產犯罪有關
    之工具。又金融帳戶之存摺、提款卡及密碼，僅係供使用人
    作為存款、提款、匯款或轉帳之工具，一般人在正常情況下
    ，均得自行向銀行申請開立金融帳戶，而領取帳戶存摺、提
    款卡使用，並無任何特定身分之限制，苟非意在將帳戶作為
    犯罪之不法目的或掩飾真實身分，實無蒐集他人帳戶之必要
    ；況近來以各種理由，撥打電話至一般民眾行動電話或住家
    ，佯稱退稅、欠款、查詢帳戶、中獎，或如同本案假冒親友
    急需借款、協助貸款等詐欺取財之犯罪類型層出不窮，而該
    等犯罪，多數均利用人頭帳戶作為出入帳戶，已經媒體廣為
    披載，而為一般社會大眾所知悉。查被告於交付本案帳戶存
    摺、提款卡(密碼則改為對方指定之數字)時已成年，且於審
    理中陳稱：其為大學肄業，從高二開始打工，一開始在夜市
    擺攤，半工半讀，之後到85度C工作，後來改做烘焙，當麵
    包學徒到現在等語（見本院卷第54、310頁），顯有一定智
    識程度及多年社會經驗，為具備通常事理能力之成年人，對
    於存摺、提款卡及密碼，理當小心謹慎保管，且對媒體、政
    府防範人頭帳戶之宣導，應難諉為不知。再者，觀諸本案帳
    戶於109年10月1日為被告寄交前，玉山帳戶餘額為100元、
    華南帳戶餘額為0元、郵局帳戶餘額為16元，有各帳戶交易
    清單在卷可稽（見偵446卷第93、105頁、偵6239卷第47頁）
    ，被告於審理中亦陳稱：我名下總共有6、7個帳戶，之所以
    選擇交付本案帳戶，是因為該等帳戶內沒有錢等語（見本院
    卷第50頁），要與一般提供人頭帳戶內僅有零錢餘額之情形
    相符，並益徵被告知悉他人取得本案帳戶後，已無管領、支
    配之餘地，日後甚或無法取回，若所提供帳戶內尚餘有款項
    ，即恐遭提領而受有損害，故僅願提供餘額甚少之帳戶。顯
    見被告對於提供本案帳戶可能遭他人用於不法財產犯罪乙事
    ，抱持因其自身應無損失之虞，縱令該帳戶被持為財產犯罪
    使用亦不違背其本意而容許其發生，而有不確定故意甚明。
  ㈣被告於偵訊及審理中陳稱：對方跟我說只要我寄出帳戶，1個
    帳戶1期6天，每期可以領5000元，每個月可以領2萬5000元
    ；對方沒有講其他工作內容，我也沒有問還有沒有其他工作
    內容；我想說等審核完畢後，再詳細詢問工作內容等語（見
    偵446卷第112頁、本院卷第53至54、307頁）。然觀諸被告
    所提供其與「藍蓮英」之LINE對話紀錄截圖照片（見偵446
    卷第123頁），「藍蓮英」向被告表示「租一個競猜帳戶，
    期領5000，月領25000；兩個競猜帳戶，期領10000，月領50
    000；三個競猜帳戶，期領15000，月領75000、以此類推……
    一期6天，一個月5期」、「簡單的說就是你租帳戶給我們公
    司註冊使用，公司給你薪水，你帳戶不用有錢……只需要存簿
    跟提款卡能夠正常使用，寄到我們公司配合，薪水固定」等
    情。揆之上開對話內容，「藍蓮英」雖有使用「薪水」之用
    語，惟實係指依配合交付之帳戶數量計算報酬之意，俱未論
    及交付帳戶以外之其他工作內容，此情顯與預付工作薪資之
    情形不符，堪認上開對話內容所稱「每6天為1期可取得5000
    元」，即為約定交付帳戶之對價無訛。從而，被告僅需交付
    本案帳戶，並無其他工作內容，竟無需投入任何資金成本，
    即可賺取鉅額利潤，顯有報酬與投入成本（即本案帳戶）高
    度不相當之情事，而與社會常情相悖，任一如被告般曾有社
    會正當工作經驗之人，當可判斷所提供之帳戶將被用以從事
    不法行為之高度可能，是被告所辯，要無足採。此外，一般
    人在正常情況下，均得向各銀行申請開立複數金融帳戶，被
    告卻願以每月2萬5000元之對價提供帳戶，自有蹊蹺，若非
    可預見他人將以該帳戶獲取犯罪不法利益，並藉此掩飾真實
    身分，實難認有收受如此高額報酬之必要。又被告於本院審
    理中自陳：我把本案帳戶交出後，無法控制對方如何使用，
    我也沒有把握對方不會拿本案帳戶做違法使用等語（見本院
    卷第308頁），足認被告交付本案帳戶存摺、提款卡(密碼則
    改為對方指定之數字)後，實無法控制他人於取得後係用於
    何種犯罪行為，是縱聽信係為求職之用，然如將之用於詐欺
    取財犯罪，被告亦無法為任何防止之舉措，且對此後果並非
    無法預見，卻在無任何可確保帳戶不淪為詐欺取財犯罪所用
    之情況下，仍交付本案帳戶存摺、提款卡(密碼則改為對方
    指定之數字)，顯見被告對於可能發生詐欺取財不法犯罪一
    事抱持縱令所提供本案帳戶遭持為詐欺取財犯罪使用亦無妨
    之容任心理，而有詐欺取財之間接故意，至為灼然。
  ㈤再且，觀以被告與「藍蓮英」之LINE對話紀錄截圖(見偵446
    卷第123至125頁)，「藍蓮英」向被告表示「簡單的說就是
    你租帳戶給我們公司註冊使用，公司給你薪水，你帳戶不用
    有錢……只需要存簿跟提款卡能夠正常使用，寄到我們公司配
    合，薪水固定」，被告即詢問「這樣不就是人頭戶嗎」等情
    ，足徵被告對於交付本案帳戶存摺、提款卡(密碼則改為對
    方指定之數字)一事是否合法、正當已有所疑慮，且心生懷
    疑。又被告本院審理時陳稱：其寄交本案帳戶提款卡時急需
    用錢，其不曉得暱稱「藍蓮英」、「林思偉」之真實姓名或
    對方公司名稱等語（見本院卷第305至306頁），足見被告與
    暱稱「藍蓮英」、「林思偉」素未謀面，對於其等姓名及所
    屬公司資訊一無所悉，毫無信賴基礎可言，然被告在未確實
    瞭解其等真實身分為何，亦無任何確認或保全措施之情況下
    ，即將本案帳戶存摺、提款卡(密碼則改為對方指定之數字)
    提供予素不相識之陌生人，使本案帳戶置於自己支配範疇之
    外，堪認被告對本案帳戶存摺、提款卡(密碼則改為對方指
    定之數字)資料交由他人使用之情形毫不在意。參核上揭各
    情，被告心態上無非已彰顯縱有人以其金融帳戶實施詐欺取
    財之犯罪，亦不違背其本意之不確定故意無疑。
　㈥至被告固辯稱：對方有提出其他人提供帳戶的文件給我當證
    明等語(見本院卷第305頁)，然觀諸被告所謂「藍蓮英」提
    供之證明文件(見偵446卷第125、129頁)，僅為不詳詐欺犯
    罪者與其他人之LINE對話紀錄截圖及私人製作表格，且該私
    人製作表格上之姓名、公司名稱均以馬賽克遮掩，亦未見有
    何證明或認證之文字，若為合法公司提供合法工作，焉有刻
    意遮掩之必要，顯然可見此並非正常之證明文件。況且，被
    告於「藍蓮英」提供不詳詐欺犯罪者與其他人之LINE對話紀
    錄截圖及私人製作表格後，被告隨即與「林思偉」對話，並
    向「林思偉」詢問「請問這個安全嗎」等情，有被告與「藍
    蓮英」、「林思偉」之LINE對話紀錄截圖等件在卷可稽(見
    偵446卷第125、129至133頁)，顯見被告對此仍有存疑，僅
    因欲賺取金錢，貪圖可能獲取之高額報酬，而將本案帳戶提
    供予毫不相識之人使用，容任他人以其交付之金融帳戶供為
    不法用途，被告此部分所辯，尚難憑採。
　㈦金融帳戶乃個人理財工具，依我國現狀，申設帳戶並無任何
    特殊限制，且可於不同之金融機構申請多數帳戶使用，是依
    一般人之社會通念，若見他人不以自己名義申請帳戶，反而
    取得別人之帳戶以供使用，並要求提供提款卡及告知密碼，
    則提供帳戶者主觀上如認識該帳戶可能作為收受及提領特定
    犯罪所得使用，他人提領後即產生遮斷資金流動軌跡以逃避
    國家追訴、處罰之效果，仍基於幫助之犯意而提供，應論以
    幫助犯洗錢防制法第14條第1項之一般洗錢罪（最高法院108
    年度台上大字第3101號裁定意旨參照）。查被告於提供本案
    帳戶時，依帳戶係存款、提款、匯款或轉帳之工具以觀，衡
    情其應已認知該帳戶內將有非其個人款項進出。再本案帳戶
    之戶名既為被告，則轉入該等帳戶之款項雖外觀上係顯示由
    被告取得，然實際上係由掌控該等帳戶之真實姓名、年籍不
    詳之人所提領，而無從查得犯罪所得之實際去向，形成金流
    斷點，因而產生掩飾犯罪所得去向之效果乙節，被告依其智
    識程度、社會經驗，對上情難諉為不知，應為其主觀上所得
    預見，竟仍交付本案帳戶，顯有縱令該等帳戶被持為洗錢犯
    罪使用亦不違背其本意而容許其發生，而有不確定故意甚明
    。又被告固無收受、持有或使用特定犯罪所得之情形，且無
    積極之移轉或變更特定犯罪所得之行為，非屬洗錢防制法第
    2條第1款、第3款所稱之洗錢行為，惟其提供本案帳戶之行
    為，確已對詐欺取財正犯提領如附表編號1至4所示之人轉入
    本案帳戶之款項而造成金流斷點之洗錢行為提供助力，自應
    論以幫助犯同法第14條第1項之一般洗錢罪。
  ㈧綜上所述，被告有幫助詐欺取財與幫助一般洗錢之不確定故
    意與行為，應甚明確，被告上開所辯應屬事後卸責之詞，不
    足採信。本案事證明確，被告犯行堪以認定，應予依法論科
    。至如附表編號1部分，被害人曾有駿於警詢時稱：自稱是
    我朋友的人於109年10月3日打電話給我，表示急需用錢要向
    我借錢，我請我朋友周瀅汝於109年10月5日13時11分、同日
    13時15分以網路轉帳，我於109年10月6日以臨櫃現金存款方
    式匯入至對方的帳戶等語（見偵446卷第22至24頁）。可見
    ，受詐欺之人為被害人曾有駿，並非周瀅汝，起訴書誤載為
    告訴人周瀅汝，應予更正。
二、論罪科刑：
  ㈠按刑法上之幫助犯，係對於犯罪與正犯有共同之認識，而以
    幫助之意思，對於正犯資以助力，而未參與實施犯罪之行為
    者而言（最高法院75年度台上字第1509號、88年度台上字第
    1270號判決意旨可資參照）。是以，如未參與實施犯罪構成
    要件之行為，且係出於幫助之意思提供助力，即屬幫助犯，
    而非共同正犯。又按如行為人主觀上認識該帳戶可能作為收
    受及提領特定犯罪所得使用，他人提領後即產生遮斷資金流
    動軌跡以逃避國家追訴、處罰之效果，仍基於幫助之犯意而
    提供，應論以幫助犯洗錢防制法第14條第1項之一般洗錢罪
    （最高法院108年度台上大字第3101號裁定意旨參照）。查
    被告已預見提供本案帳戶之存摺、提款卡(密碼則改為對方
    指定之數字)供他人使用，他人有將之用於詐欺取財及洗錢
    犯罪之可能，竟仍不違背其本意，將本案帳戶之存摺、提款
    卡(密碼則改為對方指定之數字)提供予真實姓名、年籍不詳
    之人，供其實施詐欺取財及隱匿犯罪所得去向等犯行，則被
    告雖未實際參與詐欺取財及隱匿犯罪所得去向之行為，然顯
    係以幫助之不確定故意，參與詐欺取財及洗錢構成要件以外
    之行為，為幫助犯。是核被告所為，係犯刑法第30條第1項
    前段、洗錢防制法第14條第1項之幫助一般洗錢罪，及刑法
    第30條第1項前段、刑法第339條第1項之幫助詐欺取財罪。
    至於移送併辦部分雖未經檢察官提起公訴，但因該部分與檢
    察官已起訴之部分，具有後述想像競合犯之裁判上一罪關係
    ，基於審判不可分原則，應為起訴效力所及，是本院自得一
    併審究，附此敘明。又依全卷資料，無證據足認被告對不詳
    詐欺犯罪者是否採用刑法第339條之4第1項各款所定加重手
    段此已明知或可得預見，本於罪證有疑利益歸於被告之原則
    ，自無從認定其係幫助犯刑法第339條之4第1項各款之加重
    詐欺取財罪，附此敘明。
  ㈡被告以一次提供本案帳戶之行為，幫助不詳詐欺犯罪者為詐
    欺如附表編號1至4所示之人之詐欺取財犯行，係以一行為侵
    害數被害人之財產法益，為同種想像競合犯，應從一重論以
    一幫助詐欺取財罪。又被告以提供本案帳戶之一幫助行為，
    使不詳詐欺犯罪者對被害人實施詐欺取財犯行，並隱匿犯罪
    所得去向，同時觸犯上開二罪名，為想像競合犯，應依刑法
    第55條前段規定，從一重以幫助一般洗錢罪處斷。又被告所
    犯為幫助犯，其並未實際參與詐欺取財及一般洗錢犯行，所
    犯情節較正犯輕微，爰依刑法第30條第2項規定減輕其刑。
  ㈢爰審酌被告可預見本案帳戶之存摺、提款卡(密碼則改為對方
    指定之數字)有可能遭他人供作詐欺取財及洗錢之工具使用
    ，竟任意以提供金融帳戶之提款卡(密碼則改為對方指定之
    數字)給他人之方式，供他人詐欺取財，使實行詐欺行為之
    人得以隱藏身份，減少遭查獲風險，助長詐欺之犯罪風氣，
    不僅造成執法機關不易查緝犯罪行為人，更使不詳詐欺犯罪
    者得以製造金流斷點，破壞金流秩序之透明穩定，因而造成
    被害人求償上之困難，影響社會秩序，造成被害人財產受有
    損害，所為實值非難，再衡諸被告本身未實際參與本案詐欺
    取財及洗錢之犯行，暨考量本案被害人數、金額等侵害程度
    ，及酌以被告於犯本案前之素行（見臺灣高等法院被告前案
    紀錄表），暨被告犯罪動機、手段、於本院審理時自陳之智
    識程度、家庭經濟生活狀況（見本院卷第310頁）、被害人
    曾有駿對於刑度之意見（見本院卷第23頁）等一切情狀，量
    處如主文所示之刑，並就併科罰金部分諭知易服勞役之折算
    標準。
三、沒收部分：
　　本案並無充分證據，足資證明被告交付本案帳戶之存摺、提
    款卡(密碼則改為對方指定之數字)後已實際取得任何對價，
    或因而獲取犯罪所得，是以，本院自無庸對其犯罪所得諭知
    沒收。至於洗錢防制法第18條第1項固規定「犯第14條之罪
    ，其所移轉、變更、掩飾、隱匿、收受、取得、持有、使用
    之財物或財產上利益，沒收之」，惟因被告並非實際上持上
    開帳戶提領贓款之人，與特定犯罪所得間並無物理上之接觸
    關係，卷內復查無任何證據，足認該等特定犯罪所得為被告
    所有或在其實際掌控中，核無上開條文適用之餘地，附此敘
    明。
據上論斷，應依刑事訴訟法第299條第1項前段，洗錢防制法第14
條第1項，刑法第11條前段、第30條第1項前段、第2項、第339條
第1項、第55條前段、第42條第3項，刑法施行法第1條之1第1項
，判決如主文。
本案經檢察官張智玲提起公訴、檢察官彭郁清、徐一修移送併辦
，檢察官簡泰宇、彭郁清到庭執行職務。　　
中　　華　　民　　國　　110 　年　　12　　月　　28　　日
                  刑事第三庭  審判長法  官  魏宏安
　　　　　　　　　                  法  官  朱俊瑋
　　　　　　　　　                  法　官　許文棋
以上正本證明與原本無異。
如不服本判決應於收受判決後20日內向本院提出上訴書狀，並應
應敘述具體理由。其未敘述上訴理由者，應於上訴期間屆滿後20
日內向本院補提理由書(均須按他造當事人之人數附繕本)「切勿
逕送上級法院」。告訴人或被害人如對本判決不服者，應具備理
由請求檢察官上訴，其上訴期間之計算係以檢察官收受判決正本
之日期為準。　　　　　　　　　
   　　                     　　    書記官　陳彥宏
中　　華　　民　　國　　110 　年　　12　　月　　28　　日
附錄論罪科刑法條全文：
洗錢防制法第14條
有第二條各款所列洗錢行為者，處7年以下有期徒刑，併科新臺
幣5百萬元以下罰金。
前項之未遂犯罰之。
前二項情形，不得科以超過其特定犯罪所定最重本刑之刑。
中華民國刑法第339條
意圖為自己或第三人不法之所有，以詐術使人將本人或第三人之
物交付者，處5年以下有期徒刑、拘役或科或併科50萬元以下罰
金。
以前項方法得財產上不法之利益或使第三人得之者，亦同。
前二項之未遂犯罰之。　　

附表：
編 號 告訴人／被害人 詐騙方法 （民國、新臺幣）   匯款時間  （民國） 匯款金額 （新臺幣、均不含手續費） 匯款帳號 證據位置 1 曾有駿（ 被害人）   不詳詐欺犯罪者於109年10月3日16時46分許，撥打電話與曾有駿聯繫，並佯稱其為曾有駿之友人「黃國棟」，現急需用錢云云，致曾有駿陷於錯誤，委託友人周瀅汝或親自於右揭時間，以網路轉帳、臨櫃現金存款方式，將右揭款項匯入右揭帳戶，旋遭提領。 ① 109年10月5日13時11分許 ② 109年10月5日13時15分許 ③ 109年10月6日12時8分許 ① 5萬元   ② 5萬元   ③ 3萬5000元 ①、② 玉山銀行帳號000-0000000000000號帳戶（戶名：葉春含）  ③ 華南銀行帳號000-000000000000號帳戶（戶名：葉春含） 1.被害人曾有駿警詢時之證述（偵446卷第21至25頁）。 2.證人周瀅汝警詢時之證述（偵446卷第29至31頁）。 3.華南銀行活期性存款存款憑條（偵446卷第73頁）。 4.內政部警政署反詐騙諮詢專線紀錄表、金融機構協助受詐騙民眾通知疑似警示帳戶通報單、彰化縣警察局和美分局伸港分駐所受理詐騙帳戶通報警示簡便格式表、受理刑事案件報案三聯單（偵446卷第35、63至71頁）。 5.被害人曾有駿手機翻拍照片（偵446卷第75至81頁）。 6.被告玉山銀行帳號000-0000000000000號帳戶交易明細（偵446卷第93頁）。　 7.被告華南銀行帳號000-000000000000號帳戶交易明細（偵446卷第104頁）。 2 呂蔡金葉 （告訴人 ）  不詳詐欺犯罪者於109年10月6日11時30分許，撥打電話與呂蔡金葉聯繫，並佯稱其為呂蔡金葉之姪女，現急需用錢云云，致呂蔡金葉陷於錯誤，於右揭時間，以臨櫃匯款方式，將右揭款項匯入右揭帳戶，旋遭提領。 109年10月6日12時54分許 8萬元 玉山銀行帳號000-0000000000000號帳戶（戶名：葉春含） 1.告訴人呂蔡金葉警詢時之證述（偵446卷第37至38頁）。 2.郵政跨行匯款申請書（偵446卷第47頁）。 3.新北市政府警察局瑞芳分局瑞濱派出所受理詐騙帳戶通報警示簡便格式表、受理各類案件紀錄表、受理刑事案件報案三聯單（偵446卷第45、53至57頁）。 4.告訴人呂蔡金葉郵局存摺影本（偵446卷第51頁）。 5.被告玉山銀行帳號000-0000000000000號帳戶交易明細（偵446卷第93頁）。 3 王天妮（ 告訴人） 不詳詐欺犯罪者於109年10月3日21時8分許，以LINE通訊軟體與王天妮聯繫，佯稱可以幫忙王天妮貸款云云，致王天妮陷於錯誤，依指示於右揭時間，以網路轉帳、臨櫃匯款方式，將右揭款項匯入右揭帳戶，旋遭提領。 ① 109年10月5日12時29分許 ② 109年10月5日15時40分許 ③ 109年10月6日11時59分許 ① 1萬5100元   ② 1萬4000元   ③ 6萬2000元 華南銀行帳號000-000000000000號帳戶（戶名：葉春含） 1.告訴人王天妮警詢時之證述（偵2596卷第25至28頁）。 2.兆豐國際商業銀行國內匯款申請書、交易明細畫面（偵2596卷第43、67頁）。 3.內政部警政署反詐騙諮詢專線紀錄表、金融機構協助受詐騙民眾通知疑似警示帳戶通報單、臺中市政府警察局第六分局協和派出所受理詐騙帳戶通報警示簡便格式表（偵2596卷第31、33、39頁）。 4.告訴人王天妮手機翻拍照片（偵2596卷第47至65頁）。 5.被告華南銀行帳號000-000000000000號帳戶交易明細（偵2596卷第21至22頁）。 4 高庭美（ 被害人）  不詳詐欺犯罪者於109年10月4日13時25分許，撥打電話與高庭美聯繫，並佯稱其為高庭美之鄰居兼同事，現急需用錢云云，致高庭美陷於錯誤，於右揭時間，以臨櫃匯款方式，將右揭款項匯入右揭帳戶，旋遭提領。 109年10月5日15時6分許 14萬元 郵局帳號000-00000000000000號帳戶（戶名：葉春含） 1.被害人高庭美警詢時之證述（偵6239卷第23至24頁）。 2.郵政入戶匯款申請書（偵6239卷第37頁）。 3.內政部警政署反詐騙諮詢專線紀錄表、金融機構聯防機制通報單、桃園市政府警察局中壢分局龍興派出所受理詐騙帳戶通報警示簡便格式表、受理各類案件紀錄表、受理刑事案件報案三聯單（偵6239卷第31至35、39至41頁）。 4.被告郵局帳號000-00000000000000號帳戶交易明細（偵6239卷第47頁）。